【裁判字號】    97,易,965
【裁判日期】    980624
【裁判案由】    竊盜
【裁判全文】
臺灣臺南地方法院刑事判決               97年度易字第965號
公  訴  人  臺灣臺南地方法院檢察署檢察官
被      告  甲○○
                    （另案於臺南監獄臺南分監執行中）
上列被告因竊盜案件，經檢察官提起公訴（97年度偵字第7268號）
，被告於準備程序中就被訴事實為有罪之陳述，經本院裁定以簡
式審判程序審理後，判決如下：
    主  文
甲○○竊盜，累犯，處有期徒刑柒月。
    事實及理由
一、犯罪事實：甲○○於民國97年5月9日前有七次竊盜遭警查獲
    之紀錄。其前於89年間因竊盜案件，經本院於90年1月26日
    以89年度易字第2698號判決判處有期徒刑一年，緩刑五年確
    定，嗣於94年11月7日經本院以94年度撤緩字第94號撤銷緩
    刑確定，入監執行後於95年12月8日假釋付保護管束期滿未
    經撤銷視為執行完畢。詎猶不思悛悔，復意圖為自己不法之
    所有，於97年5月9日上午11時35分許，騎乘車號MWD-851號
    重型機車行經臺南市○區○○路378號之永慶不動產公司成
    功加盟店前，見該店一樓辦公室無人看管，竟侵入該店內徒
    手竊取丙○○所有置於櫃台內側之女用側背包一只（價值約
    新台幣＜下同＞300元、內含現金1萬5千元及手機一具），
    得手後將上開竊得背包攜出店外置放於機車腳踏板欲行逃逸
    之際，即為該店店員乙○○發現予以逮捕並報警處理，嗣員
    警據報到場後扣得上開背包一只。案經臺南市警察局第五分
    局報請臺灣臺南地方法院檢察署檢察官偵查起訴。
二、本件係經被告甲○○於準備程序為有罪之表示，而經本院裁
    定以簡式審判程序加以審理，依刑事訴訟法第273條之2、第
    159條第2項之規定，不適用傳聞法則有關限制證據能力之相
    關規定；並得依同法第310條之2準用第454條之規定製作略
    式判決書（僅記載「證據名稱」），合先敘明。
三、證據名稱：
  (一)被告甲○○於警詢及偵審中之自白。
  (二)證人丙○○、乙○○於警詢及本院審理中之證言。
  (三)卷附扣押書、贓物認領保管單各一紙及現場照片三幀。
  (四)卷附臺灣高等法院被告全國前案紀錄表、法務部刑案資料查
    註紀錄表及臺灣臺南地方法院檢察署97年度偵字第10176、
    10922、12010、13533、15335號檢察官起訴書列印本各一份
    。
四、被告雖於偵審中以其罹患憂鬱症及睡眠障礙，故無法控制其
    行為而一再行竊云云置辯。然經本院檢附被告前在奇美醫院
    及新樓醫院治療憂鬱症之相關病歷資料，委請行政院衛生署
    嘉南療養院為被告為司法精神鑑定後，認為被告：「林員（
    即被告）意識清楚、目前智力屬於中下或接近中等水準。與
    其自述學業成績相比，應無明顯落差，目前並無相關證據顯
    示其行為係肇因於精神症狀之影響。林員對一般對話可以適
    當回應，且整體評估其認知功能，目前對於一般法律及道德
    規範，可知其是非對錯，其辨識與理解能力較同年齡之一般
    常人並無顯著減低之情形。雖因社會心理壓力導致情緒低落
    、低自尊、負面想法等情緒症狀，但並未達到重度憂鬱症之
    診斷標準，其於犯罪行為過程中，亦未受其情緒症狀之影響
    ，且林員可清楚描述偷竊動機【因要繳車貸及房租，沒錢而
    有經濟壓力】與過程，亦無明顯偷竊癖等衝動控制疾患之情
    形，因此就鑑定過程判斷其在接受及判斷外在環境刺激、自
    我抉擇與行為決定上、仍具有認識與了解現實與社會規範的
    認知能力，且能自由決定其意思【亦即並未喪失或減低辨識
    其行為違法之能力，或因此欠缺或減低依其辨識而行為之能
    力】」，有該療養院於98年5月10日以嘉南司字第098000296
    0 號函檢送之司法精神鑑定報告書一份在卷可按。是被告所
    罹患之憂鬱症，並未影響其行為之自我控制能力甚明。
五、被告於實施本件犯罪之前，已有七次因竊盜行為遭警查獲之
    紀錄。本件復係侵入被害人工作地點竊取櫃檯內之皮包，行
    逕大膽。雖被告始終供承犯行，且被害人丙○○於案發後之
    97年5月15日書具陳述書陳明不願追究希予被告自新機會之
    意（見偵卷第27頁），但被告於本案之後，仍次第再犯八次
    竊盜行為而經本院論罪科刑，有臺灣高等法院被告全國前案
    紀錄表及臺灣臺南地方法院檢察署97年度偵字第12010、135
    33、15335號檢察官起訴書列印本在卷可查，顯見被告於本
    件犯後毫無悔改之情，不應輕縱，爰從重量處如主文所示之
    刑。
六、據上論斷，應依刑事訴訟法第299條第1項前段、第273條之1
    第1項、第310條之2、第454條第1項，刑法第320條第1項、
    第47條第1項，判決如主文。
七、如不服本判決，應於判決送達後10日內，向本院提出上訴書
    狀（應附具體理由）。
本案經檢察官黃裕堯到庭執行職務。
中    華    民    國    98    年    6     月    24    日
                  刑事第三庭    法  官  陳欽賢
以上正本證明與原本無異。
如不服本判決應於收受本判決後10日內向本院提出上訴書狀，並
應敘述具體理由。其未敘述上訴理由者，應於上訴期間屆滿後20
日內向本院補提理由書狀（均須按他造當事人之人數附繕本）「
切勿逕送上級法院」。
                                書記官  洪培綺
中    華    民    國    98    年    6     月    24    日
附錄本案論罪科刑法條全文：
中華民國刑法第320條第1項（普通竊盜罪）
意圖為自己或第三人不法之所有，而竊取他人之動產者，為竊盜
罪，處 5 年以下有期徒刑、拘役或 5 百元以下罰金。


司法院資訊處製作；財團法人民間司法改革基金會備份。
